【裁判字號】    97,訴,2533
【裁判日期】    970430
【裁判案由】    清償借款
【裁判全文】
臺灣臺北地方法院民事判決              97年度訴字第2533號
原      告  中國信託商業銀行股份有限公司
法定代理人  丙○○
訴訟代理人  乙○○
被      告  甲○○
上列當事人間請求清償借款事件，本院於民國97年 4月24日言詞
辯論終結，判決如下：
    主      文
被告應給付原告新臺幣貳拾肆萬貳仟壹佰伍拾柒元，及其中新臺
幣貳拾萬陸仟柒佰肆拾柒元自民國九十五年七月二十四日起至
清償日止，按週年利率百分之二十計算之利息。
被告應給付原告新臺幣壹拾玖萬伍仟肆佰柒拾捌元，及其中新臺
幣壹拾玖萬伍仟零捌拾肆元自民國九十五年七月二十四日起至清
償日止，按週年利率百分之二十計付違約金。
被告應給付原告新臺幣肆拾陸萬玖仟陸佰肆拾肆元，及自民國九
十五年三月三日起至清償日止，按週年利率百分之十八．二五計
算之利息，並自民國九十五年四月四日起至清償日止，其逾期在
六個月以內者，按上開利率百分之十，其逾期超過六個月者，按
上開利率百分之二十計付違約金。
訴訟費用由被告負擔。
    事實及理由
一、按當事人得以合意定第一審管轄法院，但以關於由一定法律
    關係而生之訴訟為限，前項合意，應以文書證之，民事訴訟
    法第24條定有明文。本件兩造已於信用卡約定條款第25條、
    簡易通信貸款約定書第 9條及約定書第15條約定，同意以本
    院為第一審管轄法院，則本院就本件訴訟自有管轄權。
二、原告起訴主張：
  (一)被告甲○○於民國93年11月22日與原告成立信用卡使用契約
    ，約定被告就卡號0000000000000000之VISA卡於領用後，即
    得於財團法人聯合信用中心之各特約商店記帳消費，詎被告
    至95年7月23日止，尚有信用卡消費款新臺幣（下同）236,7
    47元、循環利息3,410元及逾期手續費2,000 元，共242,157
    元迄未清償。另被告於93年 2月13日向原告借款30萬元，借
    款期限自93年2月13日起至97年4月23日止，共分50期，按期
    定額平均攤還本息，並以每月23日為攤還日，約定利息按固
    定週年利率 18.5%計算之利息，並約定被告未按期攤還本息
    時，自當期帳單日起算至清償日止，依當時累計應償還本金
    餘額按週年利率20%計付違約金，詎被告自96年3月23日起即
    未依約清償，尚有本金195,084元及違約金394元，共195,47
    8元迄未清償，依兩造所簽訂之簡易通信貸款約定書第4條第
    2款約定，被告已喪失期限利益，借款視為全部到期。
  (二)被告於92年 1月27向原告申請現金卡，約定被告借款最高額
    度為50萬元，嗣被告向原告借款47萬元，借款期間自92年 2
    月12日起至93年2月12日止，約定利息按固定週年利率18.5%
    計算之利息，每月結息一次同時滾入原本，屆期本息如數清
    償，於貸款有效期限屆滿時，遲延履行給付本金或利息時，
    除仍按上開立率計息外，逾期在 6個月以內者，按上開利率
    10%，逾期超過6個月者，按上開利率20% 計付違約金，且如
    有任何一宗債務不依約清償或攤還本金時，即喪失期限利益
    ，借款視為全部到期。詎被告自95年3月3日起即未依約清償
    ，尚有本金 469,644元迄未清償，依兩造所簽訂之約定書第
    4 條第1項第2款約定，被告已喪失期限利益，借款視為全部
    到期。原告爰依信用卡使用契約、消費借貸及現金卡使用契
    約之法律關係，提起本件訴訟等情。並於本院聲明：如主文
    第一項、第二項及第三項所示。
三、得心證之理由：本件被告自認其有向原告借款，惟以其目前
    無力清償云云置辯。然被告既對原告所主張之金額與事實均
    不爭執，依法即應負清償責任。又原告主張之上開事實，業
    據其提出信用卡申請書、中國信託商業銀行信用卡約定條款
    、專案貸款申請書、中國信託商業銀行簡易通信貸款約定書
    、帳務明細、客戶消費明細表、中國信託現金卡、約定書、
    放款帳戶還款交易明細等影本各一件為證，核屬相符，堪信
    原告之主張為真實。從而，原告爰依信用卡使用契約、消費
    借貸及現金卡使用契約之法律關係，請求被告給付 242,157
    元、195,478元及469,644元，共 907,279元，暨如主文第一
    項之利息、第二項所示違約金及第三項之利息、違約金為有
    理由，應予准許。
四、據上論結，本件原告之訴為有理由，依民事訴訟法第78條，
    判決如主文。
中    華    民    國    97    年     4    月    30    日
                  民事第二庭    法  官  楊代華
以上正本係照原本作成
如對本判決上訴，須於判決送達後20日內向本院提出上訴狀
中    華    民    國    97    年     4    月    30    日
                                書記官  許婉如


司法院資訊處製作；財團法人民間司法改革基金會備份。
